【裁判字號】    92,沙交簡上,488
【裁判日期】    921211
【裁判案由】    公共危險
【裁判全文】
臺灣臺中地方法院刑事判決                    九十二年度沙交簡上字第四八八號
    上訴人  即
    被      告  甲  ○
右上訴人因公共危險案件，不服本院沙鹿簡易庭九十二年度沙交簡字第五四二號中華
民國九十二年九月二十三日第一審簡易判決（聲請案號：臺灣臺中地方法院檢察署九
十二年度偵字第一六○八二號），提起上訴，本院判決如左：
    主  文
上訴駁回。
    事實及理由
一、本案經本院理結果，認第一審簡易判決認事用法及量刑均無不當，應予維持，並
    引用第一審判決書記載之事實、證據及理由。
二、核被告所為，係犯刑法第一百八十五條之三服用酒類，不能安全駕駛動力交通工
    具而駕駛罪。原審適用刑事訴訟法第四百四十九條第一項前段、第四百五十四條
    第二項，刑法第一百八十五條之三、第四十七條、第四十一條第一項前段，罰金
    罰鍰提高標準條例第二條，量處被告有期徒刑四月，並諭知易科罰金之折算標準
    ，認事用法並無不當，量刑亦屬妥適。上訴意旨略以：上訴人甲○雖確實有飲酒
    ，但並未達不能安全駕駛之程度，上訴人的酒精成份沒有那麼高。當天上訴人從
    中和市開車到沙鹿鎮○○路，如果上訴人的酒精成份那麼高，不可能長途開車。
    光田醫院是私人醫院，不能代表公家機關來做檢驗，上訴人認為酒測應由警方或
    相關單位統一檢測。私人醫院開立的證明公信力不夠云云。惟查，附卷之光田綜
    合醫院生化檢驗報告單雖係私人醫院所製作，然光田醫院為合法之醫療院所，其
    出具之報告單亦為專業人員所製作，並無公信力不足之問題，是被告此部分所辯
    ，並不足採。又按刑法於民國八十八年四月二十一日經總統公布增訂第一百八十
    五條之三，將服用酒類不能安全駕駛動力交通工具而駕駛者，亦納入刑事處罰之
    範疇，該條規定並自同年月二十三日正式施行，條文中所稱「不能安全駕駛動力
    交通工具」係屬不確定之法律概念，除衡之行為人駕車時飲用酒類之程度及血液
    中酒精含量之多寡外，並應參以行為人當時之精神狀態、駕馭車輛之情形及對於
    交通號誌或指揮之遵守能力，以資相佐，斷非徒以飲酒數量作為取決是否成罪之
    唯一標準，否則，個人酒量殊異，偶因特殊情狀致未達平日精神狀態者亦所在多
    有，欲以劃一標準遽為能否安全駕車或酒醉之論斷，誠屬難能，是駕駛人於呼氣
    中酒精濃度達每公升零點五五毫克以上者，參酌各國標準固得認為不能安全駕駛
    ，且如輔以其他客觀事實得作為不能安全駕駛之判斷時，自亦屬之，法務部八十
    八年五月十八日法八八檢字第００一六六九號函即同此意旨。上訴人經抽血檢驗
    換算呼氣酒精濃度為每公升一點一六毫克，已逾呼氣酒精濃度每公升零點五五毫
    克甚巨，又駕駛汽車未注意車前狀況而肇事，上訴人於駕車當時顯然已達不能安
    全駕駛動力交通工具之程度甚明。再者，上訴人雖另辯稱當天上訴人從中和市開
    車到沙鹿鎮○○路，如果上訴人的酒精成份那麼高，不可能長途開車云云。惟被
    告雖因酒醉不能安全駕駛，然是否發生車禍仍要視當時之路況、對方駕駛人之反
    應等情形而定，且被告飲酒程度尚未達狀態而達完全不能駕駛之情況，故尚難以
    被告辯稱曾長途開車，即認定被告能安全駕駛汽車。本件上訴人既已自承飲酒後
    駕車並肇事，是上訴人酒醉駕車之犯行明確，本件上訴人之上訴並無理由，應予
    駁回。
三、據上論斷，應依刑事訴訟法第四百五十五條之一第三項、第三百七十三條、第三
    百六十八條，判決如主文。
本案經檢察官乙○○到庭執行職務。
中      華      民      國    九十二    年     十二     月     十一     日
                              臺灣臺中地方法院交通法庭
                                  審判長法  官 許金樹
                                        法  官 王靜秋
                                        法  官 張清洲
右正本證明與原本無異。
本件不得上訴。
                                        書記官
中      華      民      國    九十二    年     十二     月     十一     日


司法院資訊處製作；財團法人民間司法改革基金會備份。
